# 紧急求助，关于免征增值税问题。

提问人：whwx 时间：2012-04-24 10:07:19
审一家图书发行类企业，根据财税【 2011 】 92 号文规定，对部分图书音像制品等免征增值税。该企业处理如下： 1 、进项税额可以抵扣，已与当地税务沟通。 2 、该可免税的部分商品月底计算：销项-进项得出-53万的余额，暂挂专项应付款。 对于这个处理是否合理呢？ 我的理解是，免征增值税部分的进项税额不能转出，销项税直接计入营业收入即可。可按企业的这个思路，免征增值税直接挂出一部分应收款项（专项应付-53万），这个负数的余额太奇怪了，不知道怎么处理了。求助大家。

回答人：chenyiwei
请先明确：你所说的是财税[2011]92号文中规定的先征后退还是免税政策？两者的税务处理和会计处理都是不一样的。

提问人：whwx 时间：2012-04-24 14:18:55
回复 chenyiwei 的帖子
陈老师，他们享有免征和先征后退，我这里说的就是免征部分。先征后退的计入了政府补助，我觉得没有问题。

回答人：chenyiwei
免征部分，应该是直接免征，需转出对应的进项税额，向购买方收取的销售款全部计入销售收入，不确认销项税额。在此情况下不应出现挂应收款的情况。

提问人：whwx 时间：2012-04-24 20:29:19
回复 chenyiwei 的帖子
陈老师，我也是这么想的。那对于这种可以抵扣的进项税额的情况，这个负数的暂挂应该怎么处理？可否调增营业成本？

回答人：chenyiwei
预计在可预见的未来将不能获得抵扣的部分计入营业成本（假设由于行业特点，总有部分进项税额不能获得抵扣），预计可抵扣的部分暂挂其他流动资产。期末对其可收回性进行复核。

提问人：whwx 时间：2012-04-25 00:13:37
回复 chenyiwei 的帖子
陈老师，这里能否参照谨慎性原则全部调增成本呢？因为这块进项税额可以抵扣不知道依据是什么，导致免税产品成本减少了一块。单列一个其他流动资产披露出来又相当不太好看且需要解释。

回答人：chenyiwei
如果涉及金额不重大的，可以这样简化处理。涉及金额对财务报表影响较大的（而且又是涉税事项），就需要搞清楚正确的税务处理应该是怎样的，在此基础上再来考虑如何进行恰当的会计处理和调整。

提问人：yemingzhu1980 时间：2013-04-25 17:28:20
回复 chenyiwei 的帖子
陈老师，在企业会计制度下，销售免税商品（比如：销售尿素）的账务处理和新准则下的账务处理一样吗？谢谢。

回答人：chenyiwei
应当是一样的，即全部发票金额都确认为销售收入，而不是先计算出一个销项税额，再把实际上无需交纳的税款转入营业外收入。